【裁判字號】    99,審訴,640
【裁判日期】    991018
【裁判案由】    違反毒品危害防制條例
【裁判全文】
臺灣新竹地方法院宣示判決筆錄        99年度審訴字第640 號
公  訴  人  臺灣新竹地方法院檢察署檢察官
被      告  甲○○
指定辯護人  本院公設辯護人  乙○○
上列被告因違反毒品危害防制條例一案，經檢察官提起公訴（99
年度毒偵字第1147號）後，聲請本院改依協商程序而為判決，於
中華民國99年10月18日下午4 時在本院刑事第十一法庭宣示判決
，出席職員如下：
                                      審判長法官  邱忠義
                                          書記官  吳美雲
                                          通  譯  邱立杰
法官起立朗讀判決主文、犯罪事實要旨、處罰條文，及告以上訴
限制、期間並提出上訴狀之法院，且諭知記載其內容：
一、主  文：
    甲○○施用第一級毒品，累犯，處有期徒刑玖月；扣案之海
    洛因壹包（送驗淨重零點柒零公克，驗餘淨重零點陸玖公克
    ），沒收銷燬之；另扣案之注射針筒拾肆支，沒收之。又
    施用第二級毒品，累犯，處有期徒刑柒月；扣案之吸食器壹
    組、分裝匙支、電子磅秤壹臺、殘渣袋個、分裝袋陸個
    ，均沒收之。主刑部分應執行有期徒刑壹年貳月。
二、犯罪事實要旨：
（一）甲○○前曾於(1)民國95年11月間，因竊盜案件，經本院以
      95年度竹簡字第1386號判決，判處有期徒刑6 月確定；(2)
      又於96年3 月間，因違反毒品危害防制條例案件，經本院
      以96年度訴字第233 號判決，分別判處有期徒刑8 月、6
      月，並經定應執行刑為有期徒刑1 年確定；(3)又於96年3
      月間，因違反毒品危害防制條例案件，經本院以96年度訴
      字第269 號判決，分別判處有期徒刑8 月、6 月，並經定
      應執行刑為有期徒刑1 年確定；(4)又於96年1 月間，因竊
      盜等案件，經本院以96年度易字第185 號判決，分別判處
      有期徒刑6 月、6 月、6 月、6 月、7 月、7 月、8 月、
      8 月、8 月、8 月、8 月、8 月、8 月、8 月、罰金新臺
      幣（下同）1 萬2,000 元，有期徒刑部分並經定應執行刑
      為有期徒刑3 年4 月確定。復因中華民國96年罪犯減刑條
      例實施，上開(1)(2)(3)(4)案件，經臺灣高等法院以96年度抗
      字第1251號裁定，均減為原刑期或金額之二分之一，並經
      定應執行刑為有期徒刑2 年11月、罰金6,000 元確定，於
      96年5 月25日入監執行，而於98年11月19日縮刑期滿執行
      完畢。
（二）甲○○前於88年1 月間，因施用第二級毒品案件，經本
      院以88年度毒聲字第15號裁定送觀察、勒戒，於88年1 月
      6 日入所執行觀察、勒戒後，認有繼續施用毒品傾向，再
      經本院以88年度毒聲字第210 號裁定令入戒治處所施以強
      制戒治1 年，於88年2 月24日入所執行，嗣因強制戒治執
      行屆滿3 月後經評定為合格已無繼續戒治必要，再由本院
      以88年度毒聲字第1313號裁定停止戒治，於88年8 月6 日
      因停止其處分出監，所餘戒治期間付保護管束，然甲○○
      因於此期間內違反保護管束應遵守事項情節重大，嗣經本
      院以88年度毒聲字第2135號裁定撤銷停止戒治，於89年2
      月13日入所執行其殘餘戒治期日，嗣於89年8 月26日出所
      執行完畢。並經臺灣新竹地方法院檢察署檢察官於89年9
      月1 日，以89年度戒毒偵字第89號為不起訴處分確定。
      又於89年12月間，因施用第二級毒品案件，經本院以89年
      度毒聲字第2872號裁定，令入戒治處所施以強制戒治1 年
      ，於90年1 月9日入所執行強制戒治，嗣其強制戒治執行
      滿3 月後，經戒治處所認無繼續戒治之必要，經本院以90
      年度毒聲字第1311號裁定停止戒治，於90年10月5 日因停
      止其處分之出監，所餘戒治期間付保護管束，旋其停止戒
      治所餘戒治期間於91年2 月4 日屆滿，因期滿未經撤銷，
      視為強制戒治期滿執行完畢；同時本次非法施用第二級毒
      品犯行，亦經本院以89年度易字第1438號判決，判處有期
      徒刑5 月確定，復與另案經定應執行刑為有期徒刑7 月確
      定，而於91年8 月13日縮刑期滿執行完畢。又於92年5
      月間，因施用第一級、第二級毒品案件，經本院以92年度
      毒聲字第376 號裁定，令入戒治處所施以強制戒治1 年，
      於92年7 月22日入所執行強制戒治，嗣於93年1 月9 日因
      法律修正而停止執行；同時本次非法施用第一級、第二級
      毒品犯行，亦經本院以92年度訴字第264 號判決，分別判
      處有期徒刑1 年、6 月，並經定應執行刑為有期徒刑1 年
      4 月確定，再與其他案件經定應執行刑為有期徒刑2 年7
      月確定，而於95年6 月21日縮刑期滿執行完畢。又於96
      年3 月間，因施用第一級、第二級毒品案件，經本院以96
      年度訴字第269 號判決，分別判處有期徒刑8 月、6 月，
      並經定應執行刑為有期徒刑1 年確定，其執行情形詳如上
      述（一）部分。
（三）甲○○不知警惕，於前開強制戒治處分執行完畢釋放後「
      5 年內再犯」施用毒品案件，並經法院判處罪刑確定後，
      (1)復基於施用第一級毒品海洛因的犯罪意思，於99年7 月
      2 日下午2 時許，在其位於新竹市○○路○ 段116 號之居
      所內，以將海洛因粉末置入針筒內，再加水注射入體內之
      方式，施用第一級毒品海洛因1 次；(2)另基於施用第二級
      毒品甲基安非他命的犯罪意思，於同日下午在施用完第一
      級毒品後約2 個小時，在上開地點，以將甲基安非他命置
      於玻璃球吸食器內，再以火燒烤，吸其煙霧之方式，施用
      第二級毒品甲基安非他命1 次。嗣於99年7 月2 日下午5
      時10分許，為警在上開地點查獲，並經其同意搜索而扣得
      其所有之注射針筒34支、吸食器1 組、分裝匙3 支、電子
      磅秤1 台、海洛因1 包（送驗淨重0.70公克、驗餘淨重0.
      69公克）、殘渣袋3 個、分裝袋6 個及2 包經檢驗未發現
      法定毒品成分之粉末等物，復經警採集其尿液送驗結果，
      呈安非他命、甲基安非他命、嗎啡、可待因陽性反應，始
      悉上情。
（四）案經新竹市警察局第二分局報告臺灣新竹地方法院檢察署
      檢察官偵查起訴。
三、處罰條文：
    毒品危害防制條例第10條第1 項、第2 項、第18條第1 項前
    段，刑法第11條、第47條第1 項、第51條第5 款、第38條第
    1 項第2 款。
四、協商判決除有刑事訴訟法第455 條之4 第1 項第1 款於本訊
    問程序終結前，被告撤銷協商合意或檢察官撤回協商聲請者
    ；第2 款被告協商之意思非出於自由意志者；第4 款被告所
    犯之罪非第455 條之2 第1 項所定得以協商判決者；第6 款
    被告有其他較重之裁判上一罪之犯罪事實者；第7 款法院認
    應諭知免刑或免訴、不受理者情形之一，及違反同條第2 項
    「法院應於協商合意範圍內為判決；法院為協商判決所科之
    刑，以宣告緩刑或2 年以下有期徒刑、拘役或罰金為限」之
    規定者外，檢察官與被告均不得上訴。
五、如有前項得上訴之情形，得自收受宣示判決筆錄送達之日起
    10日內，向本院提出上訴書狀，上訴於第二審法院。
中    華    民    國    99    年    10    月    18    日
                  刑事第九庭書  記  官        吳美雲
                            審判長法官        邱忠義
以上筆錄正本係照原本作成。
中    華    民    國    99    年    10    月    18    日
                            書  記  官        王思穎
附錄本案處罰實體法條全文：
毒品危害防制條例第10條第1 項、第2 項：
施用第一級毒品者，處6 月以上5 年以下有期徒刑。
施用第二級毒品者，處3 年以下有期徒刑。

司法院資訊處製作；財團法人民間司法改革基金會備份。
